{"present": {"1 Singular": {"Affirmative": "comhairim", "Question": "an gcomhairim?", "Negative": "n\u00ed chomhairim"}, "2 Singular": {"Affirmative": "comhaireann t\u00fa", "Question": "an gcomhaireann t\u00fa?", "Negative": "n\u00ed chomhaireann t\u00fa"}, "3 Singular": {"Male": {"Affirmative": "comhaireann s\u00e9", "Question": "an gcomhaireann s\u00e9?", "Negative": "n\u00ed chomhaireann s\u00e9"}, "Female": {"Affirmative": "comhaireann s\u00ed", "Question": "an gcomhaireann s\u00ed?", "Negative": "n\u00ed chomhaireann s\u00ed"}}, "1 Plural": {"Compressed": {"Affirmative": "comhairimid", "Question": "an gcomhairimid?", "Negative": "n\u00ed chomhairimid"}, "Extended": {"Affirmative": "comhaireann muid", "Question": "an gcomhaireann muid?", "Negative": "n\u00ed chomhaireann muid"}}, "2 Plural": {"Affirmative": "comhaireann sibh", "Question": "an gcomhaireann sibh?", "Negative": "n\u00ed chomhaireann sibh"}, "3 Plural": {"Affirmative": "comhaireann siad", "Question": "an gcomhaireann siad?", "Negative": "n\u00ed chomhaireann siad"}, "Passive": {"Affirmative": "comhairtear", "Question": "an gcomhairtear?", "Negative": "n\u00ed chomhairtear"}}, "future": {"1 Singular": {"Affirmative": "comhairfidh m\u00e9", "Question": "an gcomhairfidh m\u00e9?", "Negative": "n\u00ed chomhairfidh m\u00e9"}, "2 Singular": {"Affirmative": "comhairfidh t\u00fa", "Question": "an gcomhairfidh t\u00fa?", "Negative": "n\u00ed chomhairfidh t\u00fa"}, "3 Singular": {"Male": {"Affirmative": "comhairfidh s\u00e9", "Question": "an gcomhairfidh s\u00e9?", "Negative": "n\u00ed chomhairfidh s\u00e9"}, "Female": {"Affirmative": "comhairfidh s\u00ed", "Question": "an gcomhairfidh s\u00ed?", "Negative": "n\u00ed chomhairfidh s\u00ed"}}, "1 Plural": {"Compressed": {"Affirmative": "comhairfimid", "Question": "an gcomhairfimid?", "Negative": "n\u00ed chomhairfimid"}, "Extended": {"Affirmative": "comhairfidh muid", "Question": "an gcomhairfidh muid?", "Negative": "n\u00ed chomhairfidh muid"}}, "2 Plural": {"Affirmative": "comhairfidh sibh", "Question": "an gcomhairfidh sibh?", "Negative": "n\u00ed chomhairfidh sibh"}, "3 Plural": {"Affirmative": "comhairfidh siad", "Question": "an gcomhairfidh siad?", "Negative": "n\u00ed chomhairfidh siad"}, "Passive": {"Affirmative": "comhairfear", "Question": "an gcomhairfear?", "Negative": "n\u00ed chomhairfear"}}, "past": {"1 Singular": {"Affirmative": "chomhair m\u00e9", "Question": "ar chomhair m\u00e9?", "Negative": "n\u00edor chomhair m\u00e9"}, "2 Singular": {"Affirmative": "chomhair t\u00fa", "Question": "ar chomhair t\u00fa?", "Negative": "n\u00edor chomhair t\u00fa"}, "3 Singular": {"Male": {"Affirmative": "chomhair s\u00e9", "Question": "ar chomhair s\u00e9?", "Negative": "n\u00edor chomhair s\u00e9"}, "Female": {"Affirmative": "chomhair s\u00ed", "Question": "ar chomhair s\u00ed?", "Negative": "n\u00edor chomhair s\u00ed"}}, "1 Plural": {"Compressed": {"Affirmative": "chomhaireamar", "Question": "ar chomhaireamar?", "Negative": "n\u00edor chomhaireamar"}, "Extended": {"Affirmative": "chomhair muid", "Question": "ar chomhair muid?", "Negative": "n\u00edor chomhair muid"}}, "2 Plural": {"Affirmative": "chomhair sibh", "Question": "ar chomhair sibh?", "Negative": "n\u00edor chomhair sibh"}, "3 Plural": {"Compressed": {"Affirmative": "chomhair siad", "Question": "ar chomhair siad?", "Negative": "n\u00edor chomhair siad"}, "Extended": {"Affirmative": "chomhaireadar", "Question": "ar chomhaireadar?", "Negative": "n\u00edor chomhaireadar"}}, "Passive": {"Affirmative": "comhaireadh", "Question": "ar comhaireadh?", "Negative": "n\u00edor comhaireadh"}}, "condi": {"1 Singular": {"Affirmative": "chomhairfinn", "Question": "an gcomhairfinn?", "Negative": "n\u00ed chomhairfinn"}, "2 Singular": {"Affirmative": "chomhairfe\u00e1", "Question": "an gcomhairfe\u00e1?", "Negative": "n\u00ed chomhairfe\u00e1"}, "3 Singular": {"Male": {"Affirmative": "chomhairfeadh s\u00e9", "Question": "an gcomhairfeadh s\u00e9?", "Negative": "n\u00ed chomhairfeadh s\u00e9"}, "Female": {"Affirmative": "chomhairfeadh s\u00ed", "Question": "an gcomhairfeadh s\u00ed?", "Negative": "n\u00ed chomhairfeadh s\u00ed"}}, "1 Plural": {"Compressed": {"Affirmative": "chomhairfimis", "Question": "an gcomhairfimis?", "Negative": "n\u00ed chomhairfimis"}, "Extended": {"Affirmative": "chomhairfeadh muid", "Question": "an gcomhairfeadh muid?", "Negative": "n\u00ed chomhairfeadh muid"}}, "2 Plural": {"Affirmative": "chomhairfeadh sibh", "Question": "an gcomhairfeadh sibh?", "Negative": "n\u00ed chomhairfeadh sibh"}, "3 Plural": {"Compressed": {"Affirmative": "chomhairfid\u00eds", "Question": "an gcomhairfid\u00eds?", "Negative": "n\u00ed chomhairfid\u00eds"}, "Extended": {"Affirmative": "chomhairfeadh siad", "Question": "an gcomhairfeadh siad?", "Negative": "n\u00ed chomhairfeadh siad"}}, "Passive": {"Affirmative": "chomhairf\u00ed", "Question": "an gcomhairf\u00ed?", "Negative": "n\u00ed chomhairf\u00ed"}}, "imper": {"1 Singular": {"Affirmative": "comhairim!", "Negative": "n\u00e1 comhairim!"}, "2 Singular": {"Affirmative": "comhair!", "Negative": "n\u00e1 comhair!"}, "3 Singular": {"Male": {"Affirmative": "comhaireadh s\u00e9!", "Negative": "n\u00e1 comhaireadh s\u00e9!"}, "Female": {"Affirmative": "comhaireadh s\u00ed!", "Negative": "n\u00e1 comhaireadh s\u00ed!"}}, "1 Plural": {"Compressed": {"Affirmative": "comhairimis!", "Negative": "n\u00e1 comhairimis!"}, "Extended": {"Affirmative": "comhaireadh muid!", "Negative": "n\u00e1 comhaireadh muid!"}}, "2 Plural": {"Affirmative": "comhairig\u00ed!", "Negative": "n\u00e1 comhairig\u00ed!"}, "3 Plural": {"Compressed": {"Affirmative": "comhairid\u00eds!", "Negative": "n\u00e1 comhairid\u00eds!"}, "Extended": {"Affirmative": "comhaireadh siad!", "Negative": "n\u00e1 comhaireadh siad!"}}, "Passive": {"Affirmative": "comhairtear!", "Negative": "n\u00e1 comhairtear!"}}, "pastConti": {"1 Singular": {"Affirmative": "chomhairinn", "Question": "an gcomhairinn?", "Negative": "n\u00ed chomhairinn"}, "2 Singular": {"Affirmative": "chomhairte\u00e1", "Question": "an gcomhairte\u00e1?", "Negative": "n\u00ed chomhairte\u00e1"}, "3 Singular": {"Male": {"Affirmative": "chomhaireadh s\u00e9", "Question": "an gcomhaireadh s\u00e9?", "Negative": "n\u00ed chomhaireadh s\u00e9"}, "Female": {"Affirmative": "chomhaireadh s\u00ed", "Question": "an gcomhaireadh s\u00ed?", "Negative": "n\u00ed chomhaireadh s\u00ed"}}, "1 Plural": {"Compressed": {"Affirmative": "chomhairimis", "Question": "an gcomhairimis?", "Negative": "n\u00ed chomhairimis"}, "Extended": {"Affirmative": "chomhaireadh muid", "Question": "an gcomhaireadh muid?", "Negative": "n\u00ed chomhaireadh muid"}}, "2 Plural": {"Affirmative": "chomhaireadh sibh", "Question": "an gcomhaireadh sibh?", "Negative": "n\u00ed chomhaireadh sibh"}, "3 Plural": {"Compressed": {"Affirmative": "chomhairid\u00eds", "Question": "an gcomhairid\u00eds?", "Negative": "n\u00ed chomhairid\u00eds"}, "Extended": {"Affirmative": "chomhaireadh siad", "Question": "an gcomhaireadh siad?", "Negative": "n\u00ed chomhaireadh siad"}}, "Passive": {"Affirmative": "chomhairt\u00ed", "Question": "an gcomhairt\u00ed?", "Negative": "n\u00ed chomhairt\u00ed"}}, "subj": {"1 Singular": {"Affirmative": "go gcomhaire m\u00e9", "Negative": "n\u00e1r chomhaire m\u00e9"}, "2 Singular": {"Affirmative": "go gcomhaire t\u00fa", "Negative": "n\u00e1r chomhaire t\u00fa"}, "3 Singular": {"Male": {"Affirmative": "go gcomhaire s\u00e9", "Negative": "n\u00e1r chomhaire s\u00e9"}, "Female": {"Affirmative": "go gcomhaire s\u00ed", "Negative": "n\u00e1r chomhaire s\u00ed"}}, "1 Plural": {"Compressed": {"Affirmative": "go gcomhairimid", "Negative": "n\u00e1r chomhairimid"}, "Extended": {"Affirmative": "go gcomhaire muid", "Negative": "n\u00e1r chomhaire muid"}}, "2 Plural": {"Affirmative": "go gcomhaire sibh", "Negative": "n\u00e1r chomhaire sibh"}, "3 Plural": {"Affirmative": "go gcomhaire siad", "Negative": "n\u00e1r chomhaire siad"}, "Passive": {"Affirmative": "go gcomhairtear", "Negative": "n\u00e1r chomhairtear"}}, "verbal noun": "comhaireamh", "verbal adjective": "comhairthe"}